臺灣高雄地方法院刑事判決　　　　　　　96年度易字第2629號
公　訴　人　臺灣高雄地方法院檢察署檢察官
被　　　告　丙○○
上列被告因竊盜等案件，經檢察官提起公訴（96年度偵字第1529
4號），本院判決如下：
    主  文
丙○○共同犯攜帶兇器竊盜罪，累犯，處有期徒刑柒月；又共同
犯行使偽造特種文書罪，累犯，處有期徒刑月，扣案偽造之8W
-9566 號之車牌貳面沒收之。應執行有期徒刑玖月，扣案偽造之
8W -9566號之車牌貳面沒收之。
    事  實
一、丙○○前因竊盜案件，經本院以94年易字第1836號判處有期
    徒刑10月確定，復因施用毒品案件，經本院以94年度訴字第
    4883號判處有期徒刑7 月確定，並與上開罪刑經接續執行後
    ，於民國96年3 月3 日縮短刑期執行完畢。詎其仍不思悔改
    ，經由真實姓名年籍不詳綽號「阿文」之成年男子告知其竊
    取自小客車1 部可從中獲取利潤新臺幣（下同）30, 000 元
    ，竟與「阿文」共同意圖為自己不法之所有及偽造特種文書
    之犯意聯絡，推由丙○○於96年5 月22日上午6 時30許，攜
    帶其所有客觀上對於人之生命、身體安全足以造成威脅而有
    危險性，可供兇器使用之T 型扳手1 支，在高雄縣橋頭鄉○
    ○村○○街51號前，以該板手破壞電源鎖之方式，竊取姜青
    萱所有之車牌號碼ZN-9898 號自小客車1 部，得手後，將該
    車開往高雄縣大寮鄉○○村○○路218 之10號前，由綽號「
    阿文」之成年男子，以不詳方式，偽造車牌號碼8W-9566 號
    車牌2 面之特種文書（車牌號碼8W-9566 號之自小客車所有
    人為陳素連），並將上開偽造車牌懸掛於前揭自小客車前後
    ，足生損害於陳素連及公路監理機關對車籍管理之正確性。
    嗣於同年5 月23日上午7 時20分許，為警在高雄縣大寮鄉○
    ○村○○路21 8之10號前查獲，並扣得偽造之8W-9566 號車
    牌2 面、鑰匙1 支，始悉上情。
二、案經姜青萱訴由高雄縣政府警察局林園分局報請臺灣高雄地
    方法院檢察署檢察官偵查起訴。
    理  由
一、證據能力方面
(一)、按被告以外之人於偵查中向檢察官所為之陳述，除顯有不可
    信之情況者外，得為證據。刑事訴訟法第159 條之1 第2 項
    定有明文。被告以外之人於偵查中向檢察官所為陳述，雖為
    審判外之陳述，然依刑事訴訟法之規定，檢察官係代表國家
    偵查犯罪、實施公訴，依法有訊問被告、證人、鑑定人權利
    之人；且於實務運作時，檢察官偵查中向被告以外之人所取
    得之陳述，原則上均能遵守法律規定，不致於違法取供，故
    可信度極高，自得為證據。本院審酌證人即被害人姜青萱、
    警員張家銘、徐志濃於偵查中向檢察官所為陳述，並無非法
    取供等非任意之陳述，亦無其他足認該陳述有何顯不可信之
    情事，且經具結，依上開規定，該等陳述得作為本案證據。
(二)、被告以外之人於審判外之陳述，雖不符前4 條之規定，而經
    當事人於審判程序同意作為證據，法院審酌該言詞陳述或書
    面陳述作成時之情況，認為適當者，亦得作為證據，刑事訴
    訟法第159 條之5 第1 項定有明文。本件被告及檢察官對於
    本院所引用審判外陳述之證據，均同意作為本案證據使用，
    本院審酌各該證據作成之情況，並無不法取供等非任意性情
    況，認為適當，依刑事訴訟法第159 條之5 第1 項得作為證
    據。
二、認定犯罪事實所憑之證據及理由
    訊據被告固坦承於上揭時、地竊取上開自小客車之事實，惟
    矢口否認有上開偽造特種文書之犯行，辯稱：伊僅將該車開
    往上開商協路218 之10號處交付予真實姓名年籍不詳綽號「
    阿文」之成年男子，並未參與偽造8W-9566 號車牌2 面云云
    。經查：
(一)、被告經由綽號「阿文」之成年男子告知其竊取自小客車1 部
    可從中獲取利潤30,000元，於上揭時、地以T 型扳手1 支破
    壞電源鎖之方式，竊取被害人姜青萱所有之上開自小客車1
    部等事實，業據被告坦承不諱（見本院卷第62頁），核與證
    人即被害人姜青萱於警詢及偵查中指訴其車失竊之經過情節
    相符（見警卷第5 頁至第7 頁；偵卷第22頁），復有扣押筆
    錄、扣押物品目錄表、贓物認領保管單、車牌號碼ZN-989 8
    號車輛竊盜、車牌失竊資料個別查詢報表及車輛協尋電腦輸
    入單各1 份及失竊車輛照片4 幀在卷可稽（見警卷第8 頁至
    第12頁、第15頁至第17頁、第19頁至第20頁），足認被告自
    白之事實，自屬有據，故其確有攜帶T 型扳手竊取ZN-9898
    號自小客車之事實，堪予認定。
(二)、又被告於96年5 月23日上午7 時20分許，為警在上開商協路
    218 之10號處查獲，查獲時其所竊得之自小客車已改懸8W-9
    566 號車牌等情，業經被告供認不諱，核與證人即查獲員警
    張家銘、徐志濃於偵查中證述：因被告於上開商協路218 之
    10號處形跡可疑，經伊等盤查後，查獲本案之情節相符（見
    偵卷第22頁）。至於車牌號碼8W-9566 號，現正懸掛陳素連
    所有之自用小客車等情，復有車籍基本資料及照片2 幀在卷
    可稽（詳警卷第16頁至第23頁）。而扣案之8W-9566 號車牌
    2 面經送申起企業有限公司公司鑑定，認(1)字與真牌不相符
    ；(2)底色漆與真牌不相符；(3)四周Ｒ角與真牌不相符；(4)孔
    洞毛頭與真牌不相符等情形，此有該公司於96年6 月8 日所
    出具之申鑑字第96060801號鑑定報告附卷可稽（見偵卷第29
    頁），足見上開自小客車為警查獲時所懸掛之8W -9566 號
    車牌係偽造無疑。
(三)、次查，證人即被害人姜青萱於警詢證稱：上開自小客車係於
    96年5 月22日6 時30分許，在高雄縣橋頭鄉○○村○○街51
    號前失竊，伊於同日9 時向高雄縣政府警察局岡山分局橋頭
    分駐所報案協尋，上開自小客車經警尋獲後，已無法以原有
    之鑰匙開啟上開自小客車之2 側車門，且原有車門上的刮痕
    已不見，中控鎖亦無法使用，上開自小客車之部分零件已遭
    更換過及所懸掛之8W-9566 號車牌不知何人所有等語（見警
    卷第6 頁）；於偵查中證稱：上開自小客車之4 個車門的鎖
    及中控鎖，因被換過都均不能開等語（見偵卷第22頁），可
    知證人姜青萱所有之上開自小客車於上開時、地失竊時，原
    懸掛車牌為ZN-9898 號，於遭警方查獲時，已更換為8W-956
    6 號車牌，且證人姜青萱已無用原有之鑰匙開啟車門，堪認
    被告於上揭時、地以竊取證人姜青萱之上開自小客車時，原
    係懸掛之車牌為ZN-9898 號，嗣遭更換為8W-9566 號車牌，
    則被告辯稱不知偽造車牌之一事云云，究否得採，自非無疑
    。
(四)、被告固以前詞置辯云云，然被告於警詢時供稱：伊坐計程車
    至上開商協路218 之10號處找朋友，於96年5 月23日7 時20
    分在上開商協路218 之10號發現上開自小客車，並懸掛8W-9
    566 號車牌，上開自小客車係由何人駕駛至上開商協路218
    之10號處，伊並不清楚等語（見警卷第2 頁）；於偵查中供
    稱：伊於96年5 月23日7 點許，以伊所有之門號0000000000
    號行動電話與陳連發000000 0000 號行動電話聯繫後，因陳
    連發要介紹伊工作，伊坐計程車至上開商協路處，而發現上
    開自小客車，當時鑰匙插在電源鎖上等語（見偵卷第35頁至
    第36頁）；嗣於本院審理程序中供稱：因「阿文」告知伊竊
    取自小客車1 部可從中獲可取利潤30,000元，伊竊取上開自
    小客車得手後，駕駛至上開商協路218 之10號處，交由「阿
    文」處理，之後伊就暫時離開等語（見本院卷第62頁），則
    被告供述反覆不一，實有可疑，且與證人即查獲員警乙○○
    於本院具結證稱：伊查獲時有問上開商協路218 之10號附近
    居民，並無陳連發之人等語不符（見本院卷第59頁），復未
    提供陳連發之詳細年籍資料以供本院查證，其辯詞自難逕予
    採信。
(五)、參諸被告於本院審理供述：因「阿文」告知伊竊取自小客車
    1 部可從中獲取利潤30,000元，伊於竊取上開自小客車後，
    直接將上開自小客車交由「阿文」處理，伊知悉「阿文」處
    理之方式係要複製其他的車牌繼續使用或將車輛以借屍還魂
    的方式繼續使用等語（見本院卷第62頁），核與前述查獲時
    之狀態，自小客車確係以複製8W-9566 號車牌使用之事實相
    符，顯見被告於竊取上開自小客車交付「阿文」時，係為完
    成與「阿文」謀議竊取自小客車後複製車牌繼續使用之犯意
    聯絡，雖其未親自實施偽造車牌之行為，然此行為仍在渠等
    之意思聯絡範圍內，對於其他共同正犯所實施之行為，亦應
    共同負責（最高法院94年台上字第6731判決意旨參照），而
    偽造之8W -9566號車牌2 面，懸掛於上開自小客車上，客觀
    上足使他人對於車牌所有人之同一性產生混淆，自足生損害
    於陳素連及公路監理機關對車籍管理之正確性。
(六)、綜上所述，被告所辯上情，顯屬推諉卸責之詞，不足採信，
    故本案事證明確，堪以認定，應依法論科。
三、論罪科刑
(一)、按刑法第321 條第1 項第3 款之攜帶兇器竊盜罪，其所稱兇
    器之種類並無限制，凡客觀上足對人之生命、身體、安全構
    成威脅，具有危險性之兇器均屬之，且祇須行竊時攜帶此種
    具有危險性之兇器為已足，並不以攜帶之初有行兇之意圖為
    必要。查被告持以行竊之T 型扳手，雖未扣案，然係金屬材
    質，質地堅硬，長約6 至7 公分，業據被告供承在卷（見本
    院卷第62頁），持之對人攻擊，對人之生命、身體、安全具
    有危害危險性，應屬兇器。次按汽車牌照為公路監理機關所
    發給，固具有公文書性質，惟依道路交通安全規則規定，汽
    車牌照僅為行車之許可憑證，自屬於刑法第212 條所列特許
    證之一種（最高法院63年度台上字第1550號判例意旨參照）
    。
(二)、核被告所為，係犯刑法第321 條第1 項第3 款之攜帶兇器竊
    盜罪及同法第216 條、第212 條之行使偽造特種文書罪。其
    偽造特種文書之低度行為，應為行使偽造特種文書之高度行
    為所吸收，不另論罪。公訴人漏未審酌被告係持兇器竊取ZN
    -9898 號自小客車，因而認被告所為係犯刑法第320 條第1
    項竊盜罪，容有誤會，然此二者之社會基本事實既屬同一，
    本院自得變更法條審理之。被告與「阿文」，有犯意聯絡及
    行為分擔，為共同正犯。被告所犯上開二罪，犯意各別，罪
    名不同，應分論併罰之。又被告有如前開事實欄所載之犯罪
    科刑及執行紀錄，此有臺灣高等法院被告前案紀錄表1 份在
    卷可稽，其前受徒刑之執行完畢後，5 年以內故意再犯
    本件有期徒刑以上之罪，為累犯，應依刑法第47條第1 項之
    規定，加重其刑。爰審酌被告正值年青力壯，竟不思正途以
    獲取所需，竟率爾竊取他人之財物，且懸掛偽造之車牌，使
    被害人尋車之困難度升高，所為自應受相當之刑事非難。惟
    念被告所竊財物已發還被害人領回及在本院審理中坦承大部
    分犯行，犯後態度尚佳等一切情狀，分別量處號如主文所示
    之刑，並定其應執行之刑。扣案之偽造8W-956 6車牌2 面，
    為被告與綽號「阿文」之成年男子所有供本件犯罪所用之物
    ，已如前述，爰依刑法第38條第1 項第2 款宣告沒收。又被
    告竊盜時持之行竊之T 型扳手1 支，雖屬供被告竊盜所用之
    物，然未扣案，且不能證明尚屬存在，為免執行困難，爰不
    為沒收之諭知。扣案之鑰匙非屬被告所有，亦非供本案犯罪
    所用之物，業據被告供承在卷，故未併予諭知沒收，公訴意
    旨認應依刑法第38條第1 項第2 款宣告沒收，尚有未合，附
    此敘明。
據上論斷，應依刑事訴訟法第299 條第1 項前段、第300 條，刑
法第216 條、第212 條、第321 條第1 項第3 款、第28條、第47
條第1 項、第51條第5 款、第38條第1 項第2 款，刑法施行法第
1條 之1 ，判決如主文。
本案經檢察官甲○○到庭執行職務。
中　　華　　民　　國　　96　　年　　11　　月　　14　　日
                刑事第十六庭  審判長法  官  李代昌
                                    法  官  周宛瑩
                                    法　官  文昌
以上正本證明與原本無異。
如不服本判決應於收受本判決後10日內向本院提出上訴書狀，並
應敘述具體理由，如未敘述上訴理由者，應於上訴期間屆滿後20
日內補提理由書狀於本院（均須按他造當事人之人數附繕本）「
切勿逕送上級法院」。
中　　華　　民　　國　　96　　年　　11　　月　　14　　日
 　　　　　　　　　　　　　　　　   書記官   吳良美
附錄本判決論罪之法條
刑法第212條
偽造、變造護照、旅券、免許證、特許證及關於品行、能力、服
務或其他相類之證書、介紹書，足以生損害於公眾或他人者，處
一年以下有期徒刑、拘役或三百元以下罰金。
刑法第216條
行使第二百十條至第二百十五條之文書者，依偽造、變造文書或
登載不實事項或使登載不實事項之規定處斷。
刑法第321條
犯竊盜罪而有左列情形之一者，處6 月以上、5 年以下有期徒刑
：
一  於夜間侵入住宅或有人居住之建築物、船艦或隱匿其內而犯
    之者。
二  毀越門扇、牆垣或其他安全設備而犯之者。
三  攜帶兇器而犯之者。
四  結夥三人以上而犯之者。
五  乘火災、水災或其他災害之際而犯之者。
六  在車站或埠頭而犯之者。
前項之未遂犯罰之。
